臺灣高雄地方法院刑事判決　　　　　　99年度審易字第3344號
公　訴　人　臺灣高雄地方法院檢察署檢察官
被　　　告　江家賢
上列被告因竊盜案件，經檢察官提起公訴（99年度偵字第9841號
），被告就被訴事實為有罪陳述，經本院告知簡式審判程序之旨
，並聽取當事人之意見後，裁定依簡式審判程序審理，判決如下
：
    主  文
江家賢犯結夥攜帶兇器竊盜罪，累犯，處有期徒刑拾壹月。扣案
之螺絲起子壹支、扳手貳拾壹支、鉗子柒支、鐵鎚壹支、鐵撬壹
支及手電筒貳支，均沒收。
    事  實
一、江家賢前於民國97年間因竊盜案件，經本院以97年度易字第
    1392號判處有期徒刑3 月確定，於98年8 月21日縮刑期滿執
    行完畢。詎其猶不知悔改，與黃來富（業經本院以99年度審
    易字第4283號判處有期徒刑11月確定）及真實姓名、年籍不
    詳之成年男子二名，共同基於意圖為自己不法所有之犯意聯
    絡，商議前往高雄縣路竹鄉（現改制為高雄市路竹區，下同
    ）環球路618 號惠勝實業股份有限公司（下稱惠勝公司）行
    竊，謀議既定，黃來富即於99年3 月14日上午清晨4 時許，
    駕駛其表弟黃建億（另經檢察官為不起訴處分確定）向琳捷
    有限公司承租之車號6331-XR 號自用小貨車，搭載該二名不
    詳男子，並攜帶其中一人所有、客觀上足以對人之生命、身
    體構成威脅，可為兇器使用之螺絲起子1 支、扳手21支、鉗
    子7 支、鐵鎚1 支及鐵撬1 支，前往惠勝公司前與江家賢會
    合後，共同侵入無人居住看守之廠房內（侵入建築物部分未
    據告訴），以上開工具竊取惠勝公司所有之水塔2 具、馬達
    3 具、油脂類安定度測試裝置AOM 測定裝置1 個、通風排煙
    管1 個及鐵架1 個（總計價值約新臺幣【下同】10萬元），
    並共同搬運至上開自用小貨車上，得手後復由黃來富駕駛上
    開車輛，搭載江家賢及另二名不詳男子離去。嗣於同日上午
    7 時55分許，渠等行經高雄縣路竹鄉○○路路竹菜市場時，
    因形跡可疑為警察覺有異欲予以攔查，江家賢等四人見狀旋
    即跳車逃逸，經警方追趕後，在高雄縣路竹鄉○○路1 號停
    車場內逮捕江家賢，並在上開自用小貨車上扣得前揭供竊盜
    所用之螺絲起子1 支、扳手21支、鉗子7 支、鐵鎚1 支及鐵
    撬1 支，在江家賢身上扣得其所有之手電筒2 支，始悉上情
    。
二、案經高雄縣政府警察局湖內分局（現改制為高雄市政府警察
    局湖內分局）移送臺灣高雄地方法院檢察署檢察官偵查起訴
    。
    理  由
一、本件被告江家賢所犯係死刑、無期徒刑、最輕本刑為3 年以
    上有期徒刑以外之罪，其於準備程序中就被訴事實為有罪之
    陳述，經法官告知簡式審判程序之旨，並聽取公訴人及被告
    之意見後，裁定進行簡式審判程序，合先敘明。
二、訊據被告對上揭犯罪事實坦承不諱，核與證人即租用汽車之
    人黃建億、證人即查獲員警趙光南於警詢時及偵查中、證人
    即汽車公司員工何啟宏、證人即被害人徐傳來於警詢時證述
    之情節相符（見警卷第40至42、51至52、60至62頁、偵卷第
    37至38、89至90頁），並有高雄縣政府警察局湖內分局99年
    3 月14日扣押筆錄1 份、贓物認領保管單1 紙、上開6331-X
    R 號自用小貨車租賃契約書1 份、直航租車訂車估價單1 紙
    、現場蒐證照片27張及加油站監視器畫面翻拍照片6 張在卷
    可稽（見警卷第24至34、44至45、54頁、偵卷第31、108 至
    110 頁），此外，復有扣案之之螺絲起子1 支、扳手21支、
    鉗子7 支、鐵鎚1 支及鐵撬1 支可資佐證，足見被告之任意
    性自白與事實相符，得為認定犯罪之依據。從而，本件事證
    明確，被告上開加重竊盜犯行堪以認定，應依法論科。
三、論罪科刑：
  (一)按刑法第321 條第1 項第3 款之攜帶兇器竊盜罪，係以行為
    人攜帶兇器竊盜為其加重條件，此所謂兇器，其種類並無限
    制，凡客觀上足對人之生命、身體、安全構成威脅，具有危
    險性之兇器均屬之，並不以攜帶之初有行兇之意圖為必要，
    最高法院79年台上字第5253號判例參照。本件被告及黃來富
    、另二名不詳男子所攜帶用以行竊之螺絲起子、扳手、鉗子
    、鐵鎚及鐵撬，均係具有相當硬度之金屬材質利器，有扣案
    物品及照片可證（見偵卷第17、28至30頁），且足以拆卸水
    塔、馬達、油脂類安定度測試裝置AOM 測定裝置、通風排煙
    管及鐵架等物品，應屬客觀上足對人之生命、身體、安全構
    成威脅，具有危險性之兇器無疑。次按刑法分則或刑法特別
    法中規定之結夥二人或三人以上之犯罪，應以在場共同實施
    或在場參與分擔實施犯罪之人為限；又刑法上所謂結夥三人
    以上係指有共同犯罪之故意，結為一夥而言，最高法院76年
    台上字第7210號判例、72年度台上字第3201號判決意旨可資
    參照，本件被告與黃來富、另二名不詳男子，共同在場參與
    分擔實施竊盜犯罪，自屬刑法第321 條第1 項第4 款所稱之
    結夥三人以上而犯竊盜罪。
  (二)核被告所為，係犯刑法第321 條第1 項第4 款、第3 款之結
    夥攜帶兇器竊盜罪。又刑法第321 條第1 項所列各款為竊盜
    之加重條件，如犯竊盜罪兼具數款加重情形時，因竊盜行為
    祇有一個，仍祇成立一罪，不能認為法律競合或犯罪競合，
    但判決主文應將各種加重情形順序揭明，理由並應引用各款
    ，俾相適應，最高法院69年台上字第3945號判例意旨參照，
    是被告以一竊盜行為，兼具上開2 款加重條件，仍應僅成立
    一罪。被告江家賢與黃來富及該二名不詳男子間，就上開犯
    行具犯意聯絡及行為分擔，應論以共同正犯。又被告有如事
    實欄所載，受有期徒刑執行完畢之事實，有臺灣高等法院被
    告前案紀錄表附卷可參，其受徒刑之執行完畢，5 年內故意
    再犯本件有期徒刑以上之罪，為累犯，應依刑法第47條第1
    項規定，加重其刑。爰審酌被告前有竊盜前科，經法院判處
    罪刑確定並已執行完畢，有上開臺灣高等法院被告前案紀錄
    表可參，素行不佳，其經刑之執行後，猶不知悔改，不思以
    正途取財，貪圖小利結夥三人以上行竊，侵害他人財產法益
    ，價值觀念偏差，其與另三名共犯以侵入建築物、攜帶可為
    兇器使用之上開工具竊盜，破壞社會治安甚鉅，實有不該，
    且前於警詢時及偵查中、本院訊問時猶捏造事實，矢口否認
    犯行，復經二次通緝到案，犯後態度非佳，殊無可取，惟念
    及被告於本院審理時終能坦承犯行，並考量其所竊取之物品
    價值非微，然已返還被害人，有上開贓物認領保管單可參（
    見偵卷第63頁），並考量本件犯罪情節、被告犯罪之動機、
    目的、手段、所生損害，及其自稱高職畢業、現任職廣告看
    板公司、月薪2 萬多元等一切情狀（見本院卷第131 頁），
    量處如主文所示之刑，以示懲儆。另扣案之螺絲起子1 支、
    扳手21支、鉗子7 支、鐵鎚1 支及鐵撬1 支，為供犯罪所用
    之物，被告及黃來富雖均否認為渠等所有，惟本件係由黃來
    富駕駛上開車輛搭載另二名不詳男子與被告會合後，共同前
    往惠勝公司行竊，業據被告及黃來富陳述明確（見本院卷第
    123 頁、99年度偵緝字第2009號黃來富偵訊筆錄），衡以前
    開工具係於竊取得手後在上開自用小貨車上扣得，應認係屬
    該二名不詳男子中之一人所有，爰刑法第38條第1 項第2 款
    及共犯連帶負責原則，併予宣告沒收之。另扣案之手電筒2
    支（其中1 支依被告所述為具照明功用之打火機，99年檢總
    管字第1605號扣押物品清單記載為手電筒2 支），為被告所
    有供犯罪所用之物，業據其陳明在卷（見本院卷第124 頁）
    ，爰依刑法第38條第1 項第2 款規定宣告沒收。至扣案之發
    電機1 台、Anycall 廠牌行動電話1 支（序號000000000000
    0000號）、Motorola廠牌行動電話1 支（序號000000000000
    000 號），均非被告所有，且尚無證據證明與本件竊盜犯行
    直接相關，爰均不予宣告沒收，附此敘明。
據上論斷，應依刑事訴訟法第299 條第1 項前段、第273 條之1
第1 項，刑法第28條、第321 條第1 項第3 款、第4 款、第47條
第1 項、第38條第1 項第2 款，判決如主文。
本案經檢察官王兆琳到庭執行職務。
中    華    民    國    100   年     1    月    27    日
                      刑事第十庭      法  官  周佳佩
以上正本證明與原本無異。
如不服本判決應於收受判決後10日內向本院提出上訴書狀，並應
敘述具體理由。其未敘述上訴理由者，應於上訴期間屆滿後20日
內向本院補提理由書(均須按他造當事人之人數附繕本)「切勿逕
送上級法院」。
中    華    民    國    100   年     1    月    27    日
                                       書記官  李承悌
附錄本案論罪科刑法條：
刑法第321 條第1 項第3 款、第4 款
犯竊盜罪而有左列情形之一者，處6 月以上、5 年以下有期徒刑
：
三、攜帶兇器而犯之者。
四、結夥三人以上而犯之者。